臺灣雲林地方法院刑事判決
111年度易字第524號
公  訴  人  臺灣雲林地方檢察署檢察官
被      告  林明煌


                    （在法務部○○○○○○○○附勒戒所執行觀察勒戒中）
上列被告因詐欺案件，經檢察官提起公訴（111年度偵字第3847
號），被告於本院準備程序中就被訴事實為有罪之陳述，經本院
裁定改行簡式審判程序，判決如下：
    主    文
林明煌犯詐欺取財罪，處有期徒刑參月，如易科罰金，以新臺幣
壹仟元折算壹日。扣案之OPPO行動電話壹支沒收。未扣案之犯罪
所得新臺幣肆仟元沒收，於全部或一部不能沒收或不宜執行沒收
時，追徵其價額。
    事實及理由
一、林明煌意圖為自己不法之所有，基於詐欺取財之犯意，於民
    國110年11月18日0時53分，以通訊軟體LINE暱稱「東森」帳
    號與LINE暱稱「毓偉」之邱毓偉聯絡，佯稱：願意以新臺幣
    （下同）4,000元之價格出售線上遊戲天堂之遊戲幣9,600元
    云云，使邱毓偉因此陷於錯誤，而於110年11月18日凌晨1時
    28分許，以其所有玉山商業銀行帳戶匯款4,000元至林明煌
    以不詳方式取得、由不知情之黃河欽姓名、身分證字號、周
    威錡所有之0000000000號門號等資料，向愛金卡股份有限公
    司（下稱愛金卡公司）申辦帳號為0000000000000000號之ic
    ash Pay電子支付帳戶對應產生之第一商業銀行虛擬帳號000
    -0000000000000000號內，旋遭林明煌於同日凌晨1時41分、
    2時19分許，至統一超商五條港門市，以icash Pay電子支付
    之方式消費殆盡。末因邱毓偉匯款後，林明煌即未再讀取邱
    毓偉傳送之LINE對話，並封鎖邱毓偉，且未依約轉讓遊戲幣
    ，邱毓偉始查知受騙，報警處理，警方持本院核發之搜索票
    至林明煌住處執行搜索，扣得林明煌用以聯繫邱毓偉之OPPO
    行動電話1支，而悉上情。
二、上揭犯罪事實，業據被告林明煌於警詢、偵查、本院準備程
    序及審理程序中均坦承不諱，核與證人即告訴人邱毓偉於警
    詢時之證述情節相符（偵卷第29至31頁），並有第一商業銀
    行松山分行一松山字第2號函暨函附客戶資料及交易明細（
    偵卷第33至39頁）、第一商業銀行總行111年3月2日一總營
    集字第19881號函暨函附交易明細（偵卷第41至43頁）、玉
    山銀行集中管理部111年3月31日玉山個（集）字第11100388
    34號函暨函附客戶資料及交易明細（偵卷第45至49頁）、被
    告手機內與告訴人之LINE對話紀錄翻拍照片（偵卷第51、61
    頁）、告訴人之匯款資料（偵卷第51、61頁）、第一商業銀
    行總行111年5月31日一總營集字第61978號函（偵卷第107至
    109頁）、愛金卡公司111年6月28日愛金卡字第1110607800
    號函檢附之虛擬帳號000-0000000000000000號對應之icash 
    Pay電子支付帳戶使用者基本資料（偵卷第125至127頁）、
    中華電信資料查詢、台灣之星資料查詢（偵卷第151至155頁
    ）各1份在卷可稽，復有OPPO行動電話1支扣案可佐，足認被
    告自白與事實相符，堪以採信，本案事證明確，被告犯行堪
    予認定，應依法論科。
三、論罪科刑：
  ㈠核被告所為，係犯刑法第339條第1項詐欺取財罪。
　㈡爰以行為人之責任為基礎，審酌被告不思以正當方法獲取所
    需，明知並無天堂遊戲幣可供販售，竟向告訴人邱毓偉佯以
    4,000元出售遊戲幣，因而取得告訴人所匯入之上開金額，
    並予以花用殆盡，顯無尊重他人財產權之觀念亦影響社會治
    安，所為應予非難，惟考量被告犯後坦承犯行，兼衡被告之
    教育程度、家庭、經濟狀況（見本院卷第67頁）等一切情狀
    ，量處如主文所示之刑，並諭知易科罰金之折算標準。
  ㈢沒收：
　  按供犯罪所用、犯罪預備之物或犯罪所生之物，屬於犯罪行
    為人者，得沒收之，但有特別規定者，依其規定；犯罪所得
    ，屬於犯罪行為人者，沒收之；前二項之沒收，於全部或一
    部不能沒收或不宜執行沒收時，追徵其價額，刑法第38條第
    2項、第38條之1第1項前段、第3項分別定有明文。經查，扣
    案之OPPO行動電話1支，為被告所有，供聯繫告訴人佯為出
    售遊戲幣之用，屬供被告實行本案犯罪所用之物，應依刑法
    第38條第2項前段之規定宣告沒收。至其餘扣案物即Iphone
    手機1支，被告供稱與本案無關，復無積極證據足認上開物
    品為被告供犯罪所用之物，爰不宣告沒收。又被告詐得之4,
    000元，為其犯罪所得，且未據扣案或實際發還告訴人，復
    經核本案情節，亦無刑法第38條之2第2項裁量不宣告或酌減
    沒收之情形，應依刑法第38條之1第1項、第3項之規定宣告
    沒收，於全部或一部不能沒收或不宜執行沒收時，追徵其價
    額。
據上論斷，應依刑事訴訟法第273條之1第1項、第299條第1項前
段，判決如主文。
本案經檢察官莊珂惠提起公訴，檢察官黃煥軒到庭執行職務。
中　　華　　民　　國　　111 　年　　10　　月　　26　　日
                   刑事第五庭  法　官  陳靚蓉
以上正本證明與原本無異。
如不服本判決應於收受判決後 20 日內向本院提出上訴書狀，並
應敘述具體理由；其未敘述上訴理由者，應於上訴期間屆滿後
20 日內向本院補提理由書（均須按他造當事人之人數附繕本）
。「切勿逕送上級法院」。
                              書記官  陳玫燕
中　　華　　民　　國　　111 　年　　10　　月　　26　　日
附錄法條：刑法第339條
意圖為自己或第三人不法之所有，以詐術使人將本人或第三人之
物交付者，處五年以下有期徒刑、拘役或科或併科五十萬元以下
罰金。
以前項方法得財產上不法之利益或使第三人得之者，亦同。
前二項之未遂犯罰之。